# 请教各位前辈关于子公司提取专项储备合并报表如何处理的问题？

提问人：chen-jiao 时间：2017-01-04 23:00:53
请教各位前辈！假设A公司为母公司，B公司为子公司并且是 2015 年成立，A公司持有B公司90%的股份，A公司对B公司长投为 90 万，假设 2015 年B实现净利润 50 ， 2015 年末末B公司实收资本为 100 、未分配为 45 、盈余公积为 5 、提取专项储备 20 。A在年末做合并报表时按权益法调整时该如何处理呢？ （①调整净利润影响：借：长期股权投资-损益调整 50 0.9 、贷：投资收益 50 0.9 ②调整专项储备时如何处理呢 借：长期股权投资？ 贷： ？ ）

回答人：chenyiwei
专项储备也是子公司权益的一部分。无论如何处理，最终达到的效果是子公司期末专项储备中有 90 ％并入合并资产负债表的“专项储备”项目，另 10 ％并入少数股东权益。